臺灣臺南地方法院刑事判決　　　　　　　　　　　　　　九十三年度交訴字第一號
　　公　訴　人　臺灣臺南地方法院檢察署檢察官
　　被　　　告　乙○○
右列被告因過失致死案件，經檢察官提起公訴（九十二年度偵緝字第一一四四號），
被告就被訴事實為有罪之陳述，本院裁定進行簡式審判程序，判決如左：
    主  文
乙○○因過失致人於死，累犯，處有期徒刑壹年。
    事  實
一、乙○○除有違反麻醉藥品管理條例等前科外，於民國八十九年間，復因違反槍砲
    彈藥刀械管制條例案件，經本院以九十年度易緝字第一二二號刑事判決判處有期
    徒刑三月確定在案，並於九十二年三月三十一日接續執行完畢。然其猶不知悔改
    ，復於九十二年六月十三日中午，在高雄縣阿蓮鄉，因其友人陳瑞忠與蘇錦彬、
    林嘉仁等人發生糾紛，而搭乘陳瑞忠所駕駛之車牌號碼五Ｗ—五九九七號自用小
    客車，自後追逐由蘇錦彬所駕駛，內載林嘉仁等人之自用小客車。後於同日中午
    十二時三十分許，雙方追逐至台南縣仁德鄉○○村○○○街二四五巷口時，蘇錦
    彬所駕駛之小客車因故熄火而停止，陳瑞忠見狀亦隨即停車並偕同乙○○一起下
    車，二人立刻與蘇錦彬、林嘉仁等人發生互毆，後因乙○○不敵蘇錦彬等人之攻
    擊，乃奔回陳瑞忠所駕駛之上開小客車內駕駛座，並欲駕駛前述小客車載同陳瑞
    忠離開鬥毆現場時，乙○○理應注意汽車行駛時，駕駛人應注意車前狀況，並隨
    時採取必要之安全措施，又依當時乙○○雖與他人互毆，但其坐於該車之駕駛座
    內，並未直接受到其他外力壓制等情形以觀，客觀上亦無不能注意之情事，其竟
    因一時心急而疏於注意車前狀況，並貿然踩踏油門，以致該車隨即往前衝行，而
    不慎撞及因與他人打鬥而呈半蹲姿態之陳瑞忠，並將陳瑞忠碾壓而過，造成陳瑞
    忠受有鈍傷內出血等傷害；而林嘉仁亦同時遭乙○○所駕駛之右述小客車撞及，
    而受有左大腿骨骨折之傷害（過失傷害部分未據林嘉仁告訴）。後經警據報前往
    處理，雖將陳瑞忠送往醫院救治，然陳瑞忠延至同日下午四時三十分許，仍因骨
    折及大出血而傷重不治死亡。
二、案經陳瑞忠之妻甲○○告訴暨台南縣警察局歸仁分局報告臺灣臺南地方法院檢察
    署檢察官偵查起訴。
    理  由
一、右述犯罪事實，已據被告乙○○於警詢時及偵審中坦白承認，核與告訴人即被害
    人陳瑞忠之妻甲○○於偵查中及本院審理時所指訴之情節相符，並經證人即當日
    同時遭被告駕車撞傷大腿之林嘉仁於警詢時及偵查中證述無誤，且有事故現場蒐
    證照片影本十四張在卷可資佐證。又被害人陳瑞忠係因本件汽車衝撞事故而傷重
    不治死亡，亦經臺灣臺南地方法院檢察署檢察官督同法醫師相驗後解剖鑑明屬實
    ，則有相驗屍體證明書、勘驗筆錄及法務部法醫研究所（九二）法醫所醫鑑字第
    ０八二七號鑑定書各一份附卷可憑。
二、其次，按汽車行駛時，駕駛人應注意車前狀況，並隨時採取必要之安全措施，道
    路交通安全規則第九十四條第三項定有明文。本件被告乙○○於上開時、地，欲
    駕車離開鬥毆現場時，理應注意前述道路交通安全規則，而據案發當時被告雖與
    他人互毆，但其坐於該車之駕駛座時，並未受到其他外力壓制等情判斷，客觀上
    亦無不能注意之情事，被告竟因一時心急而疏於注意車前狀況，並貿然踩踏油門
    ，以致該車隨即往前衝行，而不慎撞及因與他人打鬥而呈半蹲姿態之被害人陳瑞
    忠，並造成被害人傷重不治死亡之結果，足見被告之上述駕駛行為，顯然具有過
    失。
三、此外，本件被害人陳瑞忠係因此次汽車衝撞事故而傷重不治死亡，故被告乙○○
    之右開過失駕駛行為，與被害人之死亡結果間，具有相當因果關係，亦無疑義。
    從而，本件事證已甚明確，被告之過失致人於死犯行，應可認定。
四、核被告乙○○所為，係犯刑法第二百七十六條第一項之普通過失致死罪。又其前
    於八十九年間，曾因違反槍砲彈藥刀械管制條例案件，經本院以九十年度易緝字
    第一二二號刑事判決判處有期徒刑三月確定在案，並於九十二年三月三十一日接
    續執行完畢等情，有臺灣高等法院被告全國前案紀錄表及刑案資料查註紀錄表各
    一份在卷可按，其於五年之內，再犯本件有期徒刑以上之罪，為累犯，應依刑法
    第四十七條之規定，加重其刑。本院審酌被告之生活狀況、智識程度與本件犯罪
    所生之危險，以及被告犯罪後業已坦白承認所為，其犯後態度雖尚稱良好，且其
    僅係國中畢業，教育程度非高，然被告先前已有違反麻醉藥品管理條例及槍砲彈
    藥刀械管制條例之前科等情，則據前述臺灣高等法院被告全國前案紀錄表及刑案
    資料查註紀錄表等載明可考，其竟因故即與被害人駕車於道路上追逐他車，並於
    大庭廣眾之下與他人集體互毆，終致欲駕車離開現場時不慎肇事，其品行實屬非
    佳，又其疏未注意車前狀況即貿然駕車往前衝行以致肇事，其過失程度經核亦非
    輕微，後來並造成被害人陳瑞忠傷重不治死亡之嚴重結果，其犯本罪所生之損害
    甚大，另被告肇事後至今仍未與被害人家屬就民事損害賠償事宜達成和解等一切
    情狀，量處如主文所示之刑。
據上論斷，應依刑事訴訟法第二百七十三條之一第一項、第二百九十九條第一項前段
，刑法第二百七十六條第一項、第四十七條，罰金罰鍰提高標準條例第一條前段，判
決如主文。
中    華    民    國      九十三      年       三       月      三      日
                              臺灣臺南地方法院交通法庭
                                  法  官    陳  志  成
右正本證明與原本無異。
如不服本判決應於送達後十日內向本院提出上訴狀。
                                  書記官    黃  瓊  蘭
中    華    民    國      九十三      年       三       月      三      日
附錄本案論罪科刑法條全文：
刑法第二百七十六條（過失致死罪）
因過失致人於死者，處二年以下有期徒刑、拘役或二千元以下罰金。
從事業務之人，因業務上之過失犯前項之罪者，處五年以下有期徒刑或拘役，得併科
三千元以下罰金。
